臺灣新北地方法院刑事判決
111年度審易字第1932號
公  訴  人  臺灣新北地方檢察署檢察官
被      告  宋政穎




上列被告因竊盜案件，經檢察官提起公訴（111年度偵字第23676
號），被告於準備程序進行中就被訴事實為有罪之陳述，經告以
簡式審判程序之旨，並聽取當事人之意見後，本院裁定進行簡式
審判程序並判決如下：
    主  文
甲○○共同犯竊盜罪，處拘役參拾日，如易科罰金，以新臺幣壹仟
元折算壹日。未扣案之犯罪所得SONY牌手機壹支沒收，於全部或
一部不能沒收或不宜執行沒收時，追徵其價額。
    事實及理由
一、本件犯罪事實及證據，除證據並所犯法條欄一編號2「告訴
    人丙○○於警詢及偵查中之指訴」更正為「告訴人丙○○於警詢
    中之指訴」：證據部分另補充「被告甲○○於本院準備程序及
    審理中之自白」外，其餘均引用如附件起訴書之記載。
二、核被告所為，係犯刑法第320條第1項之竊盜罪。被告與真實
    姓名、年籍不詳之女子（無證據認定其未滿18歲），就本案
    犯行有犯意聯絡及行為分擔，應論以共同正犯。
三、就被告之前科紀錄是否構成累犯一節，檢察官並未提出主張
    並具體指出證明方法，參酌最高法院刑事大法庭110年度台
    上大字第5660號裁定意旨，本院毋庸依職權為調查及認定，
    併此敘明。
四、爰以行為人之責任為基礎，審酌被告不思以合法方式獲取所
    需，反任意竊取他人財物，危害告訴人之財產法益，顯然欠
    缺尊重他人財產法益之觀念，所為應予非難，兼衡被告之素
    行、前無竊盜之前科（有被告前案紀錄表在卷可參），犯罪
    之動機、目的、手段尚屬平和、其所行竊之財物價值，暨其
    智識程度為國中畢業（見其個人戶籍資料），自陳目前在夜
    市工作，月薪不固定，需扶養父親等生活狀況（見本院簡式
    審判筆錄第4頁），以及被告犯後坦承犯行，惟尚未與告訴
    人達成和解或賠償其損失等一切情狀，量處如主文所示之刑
    ，並諭知易科罰金之折算標準，以資懲儆。
五、被告所竊得之SONY牌手機1支，未據扣案，亦未實際合法發
    還，爰依刑法第38條之1第1項前段之規定宣告沒收，並於全
    部或一部不能沒收或不宜執行沒收時，依同條第3項之規定
    ，追徵其價額。
據上論斷，應依刑事訴訟法第273條之1第1項、第299條第1項前
段、第310條之2、第454條第2項，判決如主文。
本案經檢察官乙○○偵查起訴，由檢察官王佑瑜到庭執行公訴。
中    華    民    國   111    年    12    月     15   日
                  刑事第二十三庭  法  官  朱學瑛
上列正本證明與原本無異。
如不服本判決，應於判決送達後20日內敘明上訴理由，向本院提
出上訴狀(應附繕本)，上訴於臺灣高等法院。其未敘述上訴理由
者，應於上訴期間屆滿後20日內向本院補提理由書「切勿逕送上
級法院」。
                                  書記官  盧姿妤
中    華    民    國   111    年    12    月    15    日
附錄本案論罪科刑法條全文：
中華民國刑法第320條
意圖為自己或第三人不法之所有，而竊取他人之動產者，為竊盜
罪，處 5 年以下有期徒刑、拘役或 50 萬元以下罰金。
意圖為自己或第三人不法之利益，而竊佔他人之不動產者，依前
項之規定處斷。
前二項之未遂犯罰之。

附件：
臺灣新北地方檢察署檢察官起訴書
                                    111年度偵字第23676號
　　被　　　告　甲○○　男　38歲（民國00年00月00日生）
　　　　　　　　　　　　籍設新北市○○區○○路00號
　　　　　　　　　　　　（新北市土城戶政事務所）
　　　　　　　　　　　　居新北市○○區○○街00巷0號
　　　　　　　　　　　　國民身分證統一編號：Z000000000號
上列被告因竊盜案件，已經偵查終結，認應提起公訴，茲將犯罪
事實及證據並所犯法條分敘如下：
　　　　犯罪事實
一、甲○○與真實年籍姓名不詳之女子，共同基於竊盜之犯意聯絡
    ，於民國111年1月27日7時53分許，甲○○騎乘車牌號碼000-0
    000號普通重型機車搭載該女子前往新北市○○區○○路000巷00
    號前，由甲○○下車竊取丙○○置於車牌號碼000-0000號普通重
    型機車上之SONY牌手機1支（價值新臺約1萬元），得手後離
    去。嗣丙○○察覺手機失竊後報警，始為警循線查悉上情。
二、案經丙○○訴由新北市政府警察局海山分局報告偵辦。
  　　　證據並所犯法條
一、證據清單及待證事實：
編號 證　據　方　法　　 待　證　事　實　　 1 被告甲○○於警詢中之自白　　　　　　　 全部犯罪事實。 2 告訴人丙○○於警詢及偵查中之指訴 全部犯罪事實。 3 路口監視器影像光碟1片、監視器畫面擷取照片照片11張 全部犯罪事實。 
二、核被告甲○○所為，係犯刑法第320條第1項之竊盜罪嫌。被告
    與上開不詳女子之人有犯意聯絡，請論以共同正犯。另被告曾
    受如犯罪事實欄所述之有期徒刑之執行完畢，有刑案資料查
    註紀錄表1份在卷可稽，其於執行完畢後5年以內故意再犯本
    件有期徒刑以上之罪，為累犯，請參照大法官會議釋字第77
    5號解釋意旨，審酌是否依刑法累犯規定加重其刑。至被告
    所竊得之手機1支為犯罪所得，請依刑法第38條之1第1項前
    段及第3項之規定宣告沒收，並於全部或一部不能沒收或不宜
    執行沒收時，追徵其價額。
三、依刑事訴訟法第251條第1項提起公訴。
　　此　致
臺灣新北地方法院
中　　華　　民　　國　 111　　年　　9 　　月　　2 　　日
　　　　　　　　　　　　　　　檢　察　官  乙○○